【裁判字號】    95,易,1448
【裁判日期】    951123
【裁判案由】    竊盜
【裁判全文】
臺灣桃園地方法院刑事判決              95年度易字第1448號
公  訴  人  台灣桃園地方法院檢察署檢察官
被      告  乙○○
                      號
上列被告因竊盜案件，經檢察官提起公訴（95年度偵字第10110
號），被告於準備期日就被訴事實為有罪陳述，經本院合議庭裁
定進行簡式審判程序，茲判決如下：
    主  文
乙○○共同攜帶兇器竊盜，處有期徒刑陸月，如易科罰金，以
佰元折算壹日。
    事  實
一、乙○○與某真實姓名年籍均不詳綽號「阿成」之成年男子（
    下稱「阿成」），於民國94年3 月16日下午3時至5時間某時
    許，行經甲○○位於桃園縣大溪鎮○○路○ 段336 巷27號住
    處前，見該住處第一道大門未上鎖之際，意圖為自己不法之
    所有，共同基於竊盜之犯意聯絡及行為分擔，打開大門欲進
    入屋內行竊。嗣發現第二道大門上鎖，竟持客觀上足供兇器
    使用之某器具（未扣案），以撬開第二道大門之方式進入屋
    內（侵入住宅部分未據告訴），著手竊取屋內之鋁門窗鋁條
    20條及樓梯銅條75條，得手後予以變賣。嗣經警在上址採集
    指紋經比對後，發現與乙○○之右食指、左中指、左環指及
    右拇指之指紋相符，始循線查獲。
二、案經桃園縣政府警察局大溪分局報告台灣桃園地方法院檢察
    署檢察官偵查起訴。
    理  由
壹、程序部分：
    本件被告所犯係死刑、無期徒刑或最輕本刑為3 年以上有期
    徒刑以外之罪，其於本院審理期日中就被訴事實為有罪之陳
    述，經本院告知簡式審判程序之旨，並聽取當事人意見後，
    由本院合議庭依刑事訴訟法第273 條之1 第1 項規定裁定進
    行簡式審判程序，合先敘明。
貳、實體部分：
一、認定被告有罪所憑之證據及理由：
    上揭犯罪事實，業據被告於本院訊問時坦承不諱，核與被害
    人甲○○於警詢時所稱遭竊情節相符（見偵卷第14至15頁）
    ，並有現場照片5 張、內政部警政署刑事警察局鑑驗書一份
    可資佐證（見偵卷第21至23頁、第16至19頁）；至被告與「
    阿成」二人共同持用行竊之器具雖未扣案，然被害人甲○○
    業已指述遭竊處所第二道大門係遭撬開等情，被告亦坦承行
    竊處之第二道門係由「阿成」所撬開，僅不知「阿成」持用
    何器物等語，復由現場照片以觀，遭竊處所之第二道大門為
    鐵製門框，且確有遭器物撬開之工具痕跡，是足認「阿成」
    所持用之器具當係具有相當硬度，且前方尖銳者始得以為之
    ，自已屬客觀上足對人之生命、身體、安全構成威脅，具有
    危險性之兇器甚明。從而，則被告任意性自白核與事實相符
    ，應可採信，被告犯行堪以認定。
二、論罪科刑部分：
（一）按95年7 月1 日修正後刑法第2 條第1 項之規定：「行為
      後法律有變更者，適用行為時之法律。但行為後之法律有
      利於行為人者，適用最有利於行為人之法律」，係規範行
      為後法律變更所生新舊法比較適用之準據法，於新法施行
      後，應適用新法第2 條第1 項之規定，為「從舊從輕」之
      比較；比較時應就罪刑有關之共犯、未遂犯、想像競合犯
      、牽連犯、連續犯、結合犯，以及累犯加重、自首減輕暨
      其他法定加減原因（如身分加減）與加減例等一切情形，
      綜其全部罪刑之結果而為比較（最高法院95年第8 次刑庭
      會議決議參照）。查被告行為後，刑法關於共犯、易科罰
      金之折算標準之規定業已於95年7 月1 日修正施行：
    1.共犯部分：修正前刑法第28條規定：「2 人以上共同實施
      犯罪之行為者，皆為正犯。」修正後刑法第28條規定：「
      2 人以上共同實行犯罪之行為者，皆為正犯。」修正後刑
      法將原來共同正犯之共同「實施」犯罪，改為「實行」犯
      罪，排除完全未參與犯罪相關行為之「實行」的「陰謀共
      同正犯」及「預備共同正犯」，此屬行為可罰性要件之變
      更，亦屬法律變更。
    2.易科罰金之折算標準部分：修正前刑法第41條第1 項前段
      規定：「犯最重本刑為5 年以下有期徒刑以下之刑之罪，
      而受6 個月以下有期徒刑或拘役之宣告，因身體、教育、
      職業、家庭之關係或其他正當事由，執行顯有困難者，得
      以1 元以上3 元以下折算1 日，易科罰金。」又被告行為
      時之易科罰金折算標準，修正前罰金罰鍰提高標準條例第
      2 條前段（現已刪除）規定，就其原定數額提高為100 倍
      折算1 日，則本件被告行為時之易科罰金折算標準，應以
      銀元300 元折算1 日，經折算為新臺幣後，應以新臺幣
      900 元折算為1 日；修正後刑法第41條第1 項前段則規定
      ：「犯最重本刑為5 年以下有期徒刑以下之刑之罪，而受
      6 個月以下有期徒刑或拘役之宣告者，得以新臺幣1,000
      元、2,000 元或3,000 元折算1 日，易科罰金。」此項修
      正屬科刑規範事項之變更，其折算標準為裁判時所應諭知
      ，亦屬法律變更。
    3.經綜合比較結果，被告所為不論修正前後，均與「阿成」
      構成共同正犯，而依修正前易科罰金之折算標準為銀元1
      元以上300 元以下，修正後則改為新台幣一千元、二千元
      、三千元，是則以適用修正前之法律對於被告較為有利。
（二）核被告所為，係犯刑法第321 第1 項第3 款之攜帶兇器竊
      盜罪。被告與「阿成」間，就上開犯行有犯意聯絡與行為
      分擔，為共同正犯。爰審酌為被告行竊之動機、目的、所
      竊取之物件價值、對於被害人所生損害，另參以其生活狀
      況、素行、及犯後坦承犯行，態度尚佳等一切情狀，量處
      如主文所示之刑，並依修正前之刑法第41條第1 項前段諭
      知易科罰金之折算標準。至被告及「阿成」二人共同持以
      行竊之兇器，並未扣案，被告否認為其所有，且無證據顯
      示該器具確為「阿成」所有之物，自無從宣告沒收，附此
      敘明。
據上論斷，應依刑事訴訟法第273 條之1 第1 項、第299 條第1
項前段，修正後刑法第2 條第1 項前段，刑法第321 條第1 項第
3 款，修正前刑法第28條、第41條第1 項前段，修正前罰金罰鍰
提高標準條例第2條，判決如主文。
本案經檢察官鄭東峰到庭執行職務。
中    華    民    國    95    年    11    月    23    日
                        臺灣桃園地方法院刑事第十二庭
                                法  官  陳  雪  玉
以上正本證明與原本無異。
如不服本判決，應於判決送達後10日內向本院提出上訴狀（應附
繕本），上訴於臺灣高等法院。
                                書記官  戴  育  萍
中    華    民    國    95    年    11    月    28    日
附錄本案論罪科刑法條：
中華民國刑法第321條
（加重竊盜罪）
犯竊盜罪而有左列情形之一者，處 6 月以上、 5 年以下有期徒
刑：
  一  於夜間侵入住宅或有人居住之建築物、船艦或隱匿其內而
      犯之者。
  二  毀越門扇、牆垣或其他安全設備而犯之者。
  三  攜帶兇器而犯之者。
  四  結夥三人以上而犯之者。
  五  乘火災、水災或其他災害之際而犯之者。
  六  在車站或埠頭而犯之者。
前項之未遂犯罰之。


司法院資訊處製作；財團法人民間司法改革基金會備份。
